【裁判字號】    98,抗,48
【裁判日期】    981118
【裁判案由】    假扣押
【裁判全文】
臺灣高等法院花蓮分院民事裁定            98年度抗字第48號
抗  告  人  丙○○
            乙○○
上列抗告人與相對人甲○○○○○○○○○○○○○○○不動產
仲介有限公司間假扣押事件，對中華民國98年9月21日臺灣臺東
地方法院98年度裁全字第243號所為裁定，提起抗告，本院裁定
如下：
    主  文
抗告駁回。
抗告訴訟費用新台幣壹仟元由抗告人負擔。
    理  由
一、按債權人就金錢請求或得易為金錢請求之請求，欲保全強制
    執行，得聲請假扣押。而假扣押非日後有不能強制執行或甚
    難執行之虞者，不得為之。且對於請求及假扣押之原因，應
    釋明之。如釋明有不足者，而債權人陳明願供擔保或法院認
    為適當者，法院得定相當之擔保，命供擔保後為假扣押，民
    事訴訟法第522條第1項、第523條第1項、第526條第1、2項
    分別定有明文。本件債權人即相對人（下稱債權人）主張對
    原債務人張英雄（本案被繼承人）有新台幣（下同）131,91
    8元之仲介費用債權，聲請假扣押，原裁定依上揭規定，分
    別命相對人供擔保後得為假扣押及抗告人供擔保後得免為或
    撤銷假扣押，於法並無不合。
二、抗告意旨略以：家父張英雄往生前告知已將賣售鹿茸及藥酒
    所得，分次償還系爭仲介費予債權人，原裁定認事用法違誤
    ，請求廢棄原裁定或另為適法之裁定云云。
三、經查：
（一）本件債權人之主張已據其提出委託書、不動產買賣契約書
      及繼承系統表影本等為證，原裁定法院亦依前揭規定，認
      雖債權人就假扣押原因之釋明尚有不足，惟既陳明願供擔
      保，故認得以相當之擔保補其釋明之欠缺，並斟酌債務人
      因假扣押或另供擔保、假扣押不當等等所受之損害額，再
      衡以社會經濟狀況並兼顧各受擔保利益人將來所得生損害
      等一切情事，始定相當之擔保金額，分別命債權人、債務
      人供擔保後准為假扣押及免為或撤銷假扣押，核之上揭規
      定所示，並無不合。
（二）且假扣押程序因係屬非訟程序，法院僅得依聲請人所提之
      證據及釋明之原因，自形式上審查為已足，不得作實體上
      之審認。抗告人與債權人間債務關係是否已因清償而消滅
      等實體事項，乃應待本案解決之問題，尚非本院所得審查
      。抗告人執上開所述據以對原裁定聲明不服，非有理由，
      抗告應予駁回。
三、據上論結，本件抗告為無理由，依民事訴訟法第495條之1第
    1項、第449條第1項、第95條、第78條，裁定如主文。
中    華    民    國    98    年    11    月    18    日
                      民事庭審判長法  官  何方興
                                  法  官  林德盛
                                  法  官  王紋瑩
以上正本係照原本作成。
本件不得再抗告。
中    華    民    國    98    年    11    月    18    日
                                  書記官  李芸宜


司法院資訊處製作；財團法人民間司法改革基金會備份。
